臺灣高等法院刑事裁定
111年度聲字第4077號
聲  請  人  臺灣高等檢察署檢察官
受  刑  人  鍾彥頡



上列聲請人因受刑人數罪併罰有二裁判以上，聲請定其應執行之
刑（聲請案號：臺灣高等檢察署111年度執聲字第1934號），本
院裁定如下：
    主  文
鍾彥頡犯如附表所示各罪所處之有期徒刑，應執行有期徒刑拾捌
年陸月。
    理  由
一、聲請意旨略以：上列受刑人因違反毒品危害防制條例等數罪
    ，先後經判決確定如附表，經其請求檢察官聲請定應執行刑
    ，爰依刑事訴訟法第477條第1項、刑法第50條第1項第1款、
    同條第2項、第53條、第51條第5款規定（檢察官漏載刑法50
    條第1項第1款及第53條）聲請裁定等語。
二、按裁判確定前犯數罪者，併合處罰之，但得易科罰金與不得
    易科罰金之罪，不在此限；前項但書情形，受刑人請求檢察
    官聲請定應執行刑者，依第51條規定定之；數罪併罰，有二
    裁判以上者，依第51條之規定，定其應執行之刑；數罪併罰
    ，分別宣告多數有期徒刑者，於各刑中之最長期以上，各刑
    合併之刑期以下，定其刑期，但不得逾30年，刑法第50條第
    1項但書第1款、第2項、第53條及第51條第5款分別定有明文
    。準此，合於數罪併罰之數罪，其中有得易科罰金之罪與不
    得易科罰金之罪，須經受刑人請求檢察官聲請，始得依刑法
    第51條第5款之規定定其應執行之刑。次按刑法第53條應依
    刑法第51條第5款至第7款之規定，定其應執行之刑者，由該
    案犯罪事實最後判決之法院之檢察官，聲請該法院裁定之，
    刑事訴訟法第477條第1項亦有明定。又數罪併罰中之一罪，
    依刑法規定得易科罰金，若因與不得易科之他罪併合處罰結
    果，而不得易科罰金時，原可易科罰金部分所處之刑，自亦
    毋庸為易科折算標準之記載，司法院釋字第144號解釋意旨
    亦可資參照。
三、再按法律上屬於自由裁量之事項，並非概無法律性之拘束。
    法院就自由裁量權之行使，除不得逾越法律所規定範圍之外
    部性界限外，尚應受比例原則、公平正義原則之規範，謹守
    法律秩序之理念，體察法律之規範目的，使其結果實質正當
    ，合於裁量之內部性界限，俾與立法本旨相契合。刑法第51
    條第5款規定數罪併罰，宣告多數有期徒刑者，應於各刑中
    之最長期以上，各刑合併之刑期以下，定其應執行之刑期，
    但不得逾30年。其就數罪併罰，固非採併科主義，而係採限
    制加重主義，就俱發各罪中，以最重之宣告刑為基礎，由法
    院參酌他罪之宣告刑，裁量加重定之，且不得逾法定之30年
    最高限制，此即外部性界限。然上揭定其應執行刑，既屬刑
    法賦予法院自由裁量之事項，其應受內部性界限之拘束，要
    屬當然。而刑法修正將連續犯、常業犯規定悉予刪除，考其
    立法目的，係基於刑罰公平原則考量，杜絕僥倖犯罪心理，
    並避免鼓勵犯罪之誤解，乃改採一行為一罪一罰。是定其刑
    期時，除仍應就各別刑罰規範之目的、輕重罪間體系之平衡
    、整體犯罪非難評價、各行為彼此間之偶發性、與被告前科
    之關聯性、各行為所侵害法益之專屬性或同一性、數罪對法
    益侵害之加重效應、罪數所反映之被告人格特性與犯罪傾向
    等，為綜合判斷外，尤須參酌上開實現刑罰公平性，以杜絕
    僥倖、減少犯罪之立法意旨，為妥適之裁量（最高法院100
    年度台上字第5342號判決意旨參照）。復按刑事訴訟法第37
    0條第2項、第3項，已針對第二審上訴案件之定應執行刑，
    明定有不利益變更禁止原則之適用；而分屬不同案件之數罪
    併罰有應更定執行刑之情形，倘數罪之刑，曾經定應執行刑
    ，再與其他裁判宣告之刑定應執行刑時，在法理上亦同受此
    原則之拘束。亦即，另定之執行刑，其裁量所定之刑期，不
    得較重於前定之執行刑加計後裁判宣告之刑或所定執行刑之
    總和（最高法院109年度台抗字第1503號裁定意旨參照）。
四、末按數罪併罰已經裁判定應執行刑確定之各罪，如再就其各
    罪之全部或部分重複定應執行刑，均屬違反一事不再理原則
    ，不以定刑之各罪範圍全部相同者為限。然已經定應執行刑
    確定之各罪，如因增加經另案判決確定合於數罪併罰之其他
    犯罪，或原定應執行刑之數罪中有部分犯罪，因非常上訴、
    再審程序而經撤銷改判，或有赦免、減刑等情形，致原裁判
    定刑之基礎已經變動，或其他客觀上有責罰顯不相當之特殊
    情形，為維護極重要之公共利益，而有另定應執行刑之必要
    者，法院即不受原確定裁定實質確定力之拘束；另為保障受
    刑人之程序利益，除顯無必要或有急迫情形外，法院於裁定
    前，允宜予受刑人言詞、書面或其他適當方式，對本件定應
    執行刑案件陳述意見（最高法院刑事大法庭110年度台抗大
    字第489號裁定意旨參照）。
五、經查：
　㈠受刑人所犯如附表編號1至23所示各罪，先後分別經臺灣桃園
    地方法院（下稱桃園地院）、臺灣臺北地方法院及本院判處
    如附表所示之刑，均經確定在案，各罪亦均為最先裁判確定
    日（民國108年5月2日）前所犯，且本院為最後事實審之法
    院，有各該刑事判決書、起訴書及本院被告前案紀錄表在卷
    可憑（見本院卷第33至104頁、第127至178頁），是檢察官
    聲請定應執行刑，本院審核認為正當。又如附表編號1至11
    、14、16至21所示得易科罰金與如附表編號12、13、15、22
    、23所示不得易科罰金之各罪，固合於刑法第50條第1項但
    書之規定，惟受刑人請求檢察官聲請定其應執行刑，有受刑
    人於111年11月10日出具之「刑事聲請狀」在卷可稽（見本
    院卷第11至13頁），依刑法第50條第2項規定，本院應依同
    法第51條規定定其應執行之有期徒刑。另本院業已給予受刑
    人陳述意見之機會，而函請受刑人於文到5日內具狀陳述意
    見，其表示無意見，有其提出之陳述意見狀在卷可憑（見本
    院卷第179頁），合先敘明。
　㈡就如附表編號1至22所示之罪，曾經桃園地院以109年度聲字
    第2554號裁定定應執行有期徒刑6年6月，並已確定在案，有
    該裁定在卷可稽（見本院卷第23至32頁），而如附表編號1
    至22與附表編號23所示之罪另定應執行刑，屬最高法院刑事
    大法庭110年度台抗大字第489號裁定意旨所指可重新定應執
    行刑之情況，尚不生牴觸桃園地院109年度聲字第2554號裁
    定實質確定力之問題。又參照前揭說明，本院就如附表所示
    各罪再定應執行刑時，自應受刑法第51條第5款限制加重原
    則規定之外部性界限，以及桃園地院109年度聲字第2554號
    裁定所定應執行刑加計如附表編號23所示之刑之內部性界限
    所拘束。
　㈢本院審酌受刑人所犯如附表編號1至23所示之罪，分別觸犯竊
    盜罪、施用第一級、第二級毒品罪、過失傷害罪、肇事致人
    傷害逃逸罪、販賣一級毒品罪，經查：
　⒈就受刑人所犯如附表編號1至4、8至16、18至19所示之罪，均
    為施用第一級、第二級毒品罪，係於107年5至6月、9至10月
    、12月、108年3月間陸續共犯15次，均於1年內涉犯施用毒
    品犯行，犯罪時間密接，復依其所犯情節，乃係受刑人對於
    毒品產生相當依賴性，為滿足毒癮而屢犯施用第一、二級毒
    品罪，上開犯行具高度重複性，各罪之獨立性較低；又施用
    毒品罪屬戕害其身心健康之病患型犯罪，對於他人生命、身
    體、財產等法益尚無明顯而重大實害，是應著重對於受刑人
    之矯治、教化，而非科以重罰，難認有將其長期監禁之必要
    。
　⒉另如附表編號5至7、17、21所示之罪，為受刑人涉犯加重竊
    盜罪或普通竊盜罪，受刑人所犯多次竊盜罪所顯示之犯罪人
    格雖大致相同，且侵害法益均為財產法益，惟附表編號5、6
    之犯罪時間分別為95年8月間、103年8月間，日期相隔8年，
    且相距附表編號7、17、21之犯罪時間亦有將近4年或以上之
    時間，尚難認附表編號5、6所示竊盜罪犯行之時間、空間具
    有高度密接性；又附表編號7、17、21之犯罪時間雖介於107
    年6月間與107年10月間，惟犯罪手段及態樣均迥異（如附表
    編號7為受刑人於停車場內徒手竊取鑰匙插在電門上之普通
    重型機車1部；附表編號17為受刑人夥同成年男子2名至套房
    內行竊液晶電視1臺、西瓜1個及冰淇淋1盒，由其中1名男子
    下手行竊，受刑人在旁把風；附表編號21為受刑人於停車場
    內竊取普通重型機車上未取下之鑰匙1串，並於隔日向其不
    知情友人佯稱該機車為其胞弟所有，將竊得之鑰匙交由該友
    人並指示其騎乘該機車，以此方式竊盜該機車得手），是尚
    難認如附表編號7、17、21所示之個別竊盜罪具高度重複性
    ，上開各罪間之關係仍具相當獨立性。
　⒊受刑人所犯如附表編號1至4、8至16、18至19所示之施用第一
    級、第二級毒品罪，審酌上開各罪之獨立性較低，行為人透
    過各罪所顯示之人格面亦無不同，責任非難重複程度較高，
    刑罰效果自應予遞減，俾較符合比例原則、責罰相當原則、
    重複評價禁止原則等內部性界限。惟如附表編號5至7、17、
    21所示之竊盜罪仍具相當獨立性，已如上述，且上開附表編
    號1至4、8至16、18至19所示之施用第一級、第二級毒品罪
    與附表編號5至7、17、21所示之竊盜罪、附表編號20所示之
    過失傷害、附表編號22所示之公共危險及附表編號23所示之
    販賣一級毒品犯行，其犯罪類型、手法及侵害法益均屬迥異
    ，責任非難重複程度較低，依前揭法條規定及實務見解，考
    量如附表所示整體犯罪予以評價受刑人之人格特性與犯罪傾
    向、數罪對法益侵害之效應、各次行為次數，並考量如附表
    所示各罪宣告刑總和上限即24年4月，與各宣告刑中刑期最
    長即16年之外部性界限、如附表1至22所示各罪曾定之應執
    行刑加計如附表編號23所示之刑即22年6月之內部性界限等
    情狀後，整體評價其應受矯治之程度，並兼衡責罰相當、刑
    罰經濟、平等及比例等原則，定其應執行刑如主文所示。
　⒋至受刑人所犯如附表編號1至11、14、16至21所示之罪，原雖
    得易科罰金，惟因與不得易科罰金之如附表編號12、13、15
    、22、23所示之罪併合處罰結果而不得易科罰金時，即無庸
    為易科罰金之記載，附此敘明。
據上論斷，應依刑事訴訟法第477條第1項，刑法第53條、第51條
第5款、第50條第1項第1款、第2項，裁定如主文。
中　　華　　民　　國　　111 　年　　12　　月　  15  　日
                  刑事第二庭    審判長法　官  遲中慧
                                      法　官  黎惠萍
                                      法　官  邱筱涵
以上正本證明與原本無異。
如不服本裁定，應於收受送達後五日內向本院提出抗告狀。
                                      書記官  莫佳樺
中　　華　　民　　國　　111 　年　　12　　月　　15　　日
附表：受刑人鍾彥頡定應執行刑案件一覽表
編號  1  2 3 罪名  毒品危害防制條例 （施用一級毒品）  毒品危害防制條例 （施用一級毒品） 毒品危害防制條例 （施用一級毒品） 宣告刑  有期徒刑6月  有期徒刑6月 有期徒刑6月 犯罪日期  107/05/08  107年6月1日22時及6月2日凌晨4時30分為警採尿回溯120小時內某時 107/06/19 偵查(自訴)機關 年度案號  桃園地檢107年度毒偵字第3697、3939、3940、4975、7555、107年度偵字第17378、23520、24815號  桃園地檢107年度毒偵字第3697、3939、3940、4975、7555、107年度偵字第17378、23520、24815號 桃園地檢107年度毒偵字第3697、3939、3940、4975、7555、107年度偵字第17378、23520、24815號 最後 事實審 法院 桃園地院  桃園地院 桃園地院  案號 107年度審易字第2237、3317號、107年度審訴字第1216、1309、1310、1575號、108年度審訴字第234號  107年度審易字第2237、3317號、107年度審訴字第1216、1309、1310、1575號、108年度審訴字第234號 107年度審易字第2237、3317號、107年度審訴字第1216、1309、1310、1575號、108年度審訴字第234號  判決日期 108/04/15  108/04/15 108/04/15 確定 判決 法院 桃園地院  桃園地院 桃園地院  案號 107年度審易字第2237、3317號、107年度審訴字第1216、1309、1310、1575號、108年度審訴字第234號  107年度審易字第2237、3317號、107年度審訴字第1216、1309、1310、1575號、108年度審訴字第234號 107年度審易字第2237、3317號、107年度審訴字第1216、1309、1310、1575號、108年度審訴字第234號  判決確定日期 108/05/02  108/05/02 108/05/02 是否為得易科罰金之案件  是  是 是 備註  桃園地檢108年度 執字第10635號  桃園地檢108年度 執字第10635號 桃園地檢108年度 執字第10635號   編號1-22經桃園地院109年度聲字第2554號裁定應執行有期徒刑6年6月    
編號  4  5 6 罪名  毒品危害防制條例 （施用一級毒品）  竊盜 竊盜 宣告刑  有期徒刑5月  有期徒刑5月 有期徒刑4月 犯罪日期  107/06/09  95/08/13 103/08/18 偵查(自訴)機關 年度案號  桃園地檢107年度毒偵字第3697、3939、3940、4975、7555、107年度偵字第17378、23520、24815號  桃園地檢107年度毒偵字第3697、3939、3940、4975、7555、107年度偵字第17378、23520、24815號 桃園地檢107年度毒偵字第3697、3939、3940、4975、7555、107年度偵字第17378、23520、24815號 最後 事實審 法院 桃園地院  桃園地院 桃園地院  案號 107年度審易字第2237、3317號、107年度審訴字第1216、1309、1310、1575號、108年度審訴字第234號  107年度審易字第2237、3317號、107年度審訴字第1216、1309、1310、1575號、108年度審訴字第234號 107年度審易字第2237、3317號、107年度審訴字第1216、1309、1310、1575號、108年度審訴字第234號  判決日期 108/04/15  108/04/15 108/04/15 確定 判決 法院 桃園地院  桃園地院 桃園地院  案號 107年度審易字第2237、3317號、107年度審訴字第1216、1309、1310、1575號、108年度審訴字第234號  107年度審易字第2237、3317號、107年度審訴字第1216、1309、1310、1575號、108年度審訴字第234號 107年度審易字第2237、3317號、107年度審訴字第1216、1309、1310、1575號、108年度審訴字第234號  判決確定日期 108/05/02  108/05/02 108/05/02 是否為得易科罰金之案件  是  是 是 備註  桃園地檢108年度 執字第10635號  桃園地檢108年度 執字第10635號 桃園地檢108年度 執字第10635號   編號1-22經桃園地院109年度聲字第2554號裁定應執行有期徒刑6年6月    
編號  7  8 9 罪名  竊盜  毒品危害防制條例 （施用二級毒品） 毒品危害防制條例 （施用二級毒品） 宣告刑  有期徒刑4月  有期徒刑2月 有期徒刑2月 犯罪日期  107/06/12  107/05/08 107年6月1日22時及6月2日凌晨4時30分為警採尿回溯120小時內某時 偵查(自訴)機關 年度案號  桃園地檢107年度毒偵字第3697、3939、3940、4975、7555、107年度偵字第17378、23520、24815號  桃園地檢107年度毒偵字第3697、3939、3940、4975、7555、107年度偵字第17378、23520、24815號 桃園地檢107年度毒偵字第3697、3939、3940、4975、7555、107年度偵字第17378、23520、24815號 最後 事實審 法院 桃園地院  桃園地院 桃園地院  案號 107年度審易字第2237、3317號、107年度審訴字第1216、1309、1310、1575號、108年度審訴字第234號  107年度審易字第2237、3317號、107年度審訴字第1216、1309、1310、1575號、108年度審訴字第234號 107年度審易字第2237、3317號、107年度審訴字第1216、1309、1310、1575號、108年度審訴字第234號  判決日期 108/04/15  108/04/15 108/04/15 確定 判決 法院 桃園地院  桃園地院 桃園地院  案號 107年度審易字第2237、3317號、107年度審訴字第1216、1309、1310、1575號、108年度審訴字第234號  107年度審易字第2237、3317號、107年度審訴字第1216、1309、1310、1575號、108年度審訴字第234號 107年度審易字第2237、3317號、107年度審訴字第1216、1309、1310、1575號、108年度審訴字第234號  判決確定日期 108/05/02  108/05/02 108/05/02 是否為得易科罰金之案件  是  是 是 備註  桃園地檢108年度 執字第10635號  桃園地檢108年度 執字第10635號 桃園地檢108年度 執字第10635號   編號1-22經桃園地院109年度聲字第2554號裁定應執行有期徒刑6年6月    
編號  10  11 12 罪名  毒品危害防制條例 （施用二級毒品）  毒品危害防制條例 （施用二級毒品） 毒品危害防制條例 （施用一級毒品） 宣告刑  有期徒刑2月  有期徒刑1月 有期徒刑7月 犯罪日期  107/06/19  107/06/09 107年10月24日16時18分採尿回溯26小時、120小時內某時 偵查(自訴)機關 年度案號  桃園地檢107年度毒偵字第3697、3939、3940、4975、7555、107年度偵字第17378、23520、24815號  桃園地檢107年度毒偵字第3697、3939、3940、4975、7555、107年度偵字第17378、23520、24815號 桃園地檢107年度毒偵字第3697、3939、3940、4975、7555、107年度偵字第17378、23520、24815號 最後 事實審 法院 桃園地院  桃園地院 桃園地院  案號 107年度審易字第2237、3317號、107年度審訴字第1216、1309、1310、1575號、108年度審訴字第234號  107年度審易字第2237、3317號、107年度審訴字第1216、1309、1310、1575號、108年度審訴字第234號 107年度審易字第2237、3317號、107年度審訴字第1216、1309、1310、1575號、108年度審訴字第234號  判決日期 108/04/15  108/04/15 108/04/15 確定 判決 法院 桃園地院  桃園地院 桃園地院  案號 107年度審易字第2237、3317號、107年度審訴字第1216、1309、1310、1575號、108年度審訴字第234號  107年度審易字第2237、3317號、107年度審訴字第1216、1309、1310、1575號、108年度審訴字第234號 107年度審易字第2237、3317號、107年度審訴字第1216、1309、1310、1575號、108年度審訴字第234號  判決確定日期 108/05/02  108/05/02 108/08/27 是否為得易科罰金之案件  是  是 否 備註  桃園地檢108年度 執字第10635號  桃園地檢108年度 執字第10635號 桃園地檢108年度 執字第13395號   編號1-22經桃園地院109年度聲字第2554號裁定應執行有期徒刑6年6月    
編號  13  14 15 罪名  毒品危害防制條例 （施用一級毒品）  毒品危害防制條例 （施用二級毒品） 毒品危害防制條例 （施用一級毒品） 宣告刑  有期徒刑7月  有期徒刑2月 有期徒刑7月 犯罪日期  107/09/29  107/09/28 107/12/18 偵查(自訴)機關 年度案號  臺北地檢107年度毒偵字第4312號  臺北地檢107年度毒偵字第4312號 桃園地檢108年度毒偵字第1248號 最後 事實審 法院 臺北地院  臺北地院 桃園地院  案號 108年度審訴字第 407號  108年度審訴字第 407號 108年度審訴字第 791號  判決日期 108/05/10  108/05/10 108/06/26 確定 判決 法院 臺北地院  臺北地院 桃園地院  案號 108年度審訴字第 407號  108年度審訴字第 407號 108年度審訴字第 791號  判決確定日期 108/05/10  108/05/10 108/07/12 是否為得易科罰金之案件  否  是 否 備註  桃園地檢108年度 執助字第1915號  桃園地檢108年度 執助字第1916號 桃園地檢108年度 執字第12583號   編號1-22經桃園地院109年度聲字第2554號裁定應執行有期徒刑6年6月    
編號  16  17 18 罪名  毒品危害防制條例 （施用二級毒品）  竊盜 毒品危害防制條例 （施用一級毒品） 宣告刑  有期徒刑5月  有期徒刑6月 有期徒刑6月 犯罪日期  107/12/18  107/06/25 108/03/26下午5時許 偵查(自訴)機關 年度案號  桃園地檢108年度毒偵字第1248號  桃園地檢107年度偵字第29711號、 108年度毒偵字第 1784號 桃園地檢107年度偵字第29711號、 108年度毒偵字第 1784號 最後 事實審 法院 桃園地院  桃園地院 桃園地院  案號 108年度審訴字第 791號  108年度審簡字第 620、629號 108年度審簡字第 620、629號  判決日期 108/06/26  108/08/26 108/08/26 確定 判決 法院 桃園地院  桃園地院 桃園地院  案號 108年度審訴字第 791號  108年度審簡字第 620、629號 108年度審簡字第 620、629號  判決確定日期 108/07/12  108/09/16 108/09/16 是否為得易科罰金之案件  是  是 是 備註  桃園地檢108年度 執字第12584號  桃園地檢108年度 執字第15255號 桃園地檢108年度 執字第15255號   編號1-22經桃園地院109年度聲字第2554號裁定應執行有期徒刑6年6月    
編號  19  20 21 罪名  毒品危害防制條例 （施用二級毒品）  過失傷害 竊盜 宣告刑  有期徒刑5月  有期徒刑2月 有期徒刑4月 犯罪日期  108年3月26日為警採尿回溯120小時內某時  107/06/14 107/10/03 偵查(自訴)機關 年度案號  桃園地檢107年度偵字第29711號、 108年度毒偵字第 1784號  桃園地檢107年度偵字第19396、 32698號 桃園地檢107年度偵字第19396、 32698號 最後 事實審 法院 桃園地院  桃園地院 桃園地院  案號 108年度審簡字第 620、629號  108年度審交訴字第136號、108年度審易字第2045號 108年度審交訴字第136號、108年度審易字第2045號  判決日期 108/08/26  108/09/25 108/09/25 確定 判決 法院 桃園地院  桃園地院 桃園地院  案號 108年度審簡字第 620、629號  108年度審交訴字第136號、108年度審易字第2045號 108年度審交訴字第136號、108年度審易字第2045號  判決確定日期 108/09/16  108/10/21 108/10/21 是否為得易科罰金之案件  是  是 是 備註  桃園地檢108年度 執字第15255號  桃園地檢108年度 執字第17218號 桃園地檢108年度 執字第17218號   編號1-22經桃園地院109年度聲字第2554號裁定應執行有期徒刑6年6月    
編號  22  23 罪名  公共危險  販賣一級毒品 宣告刑  有期徒刑6月  有期徒刑16年 犯罪日期  107/06/14  108/03/08-108/03/09 偵查(自訴)機關 年度案號  桃園地檢107年度偵字第19396、32698號  桃園地檢108年度偵字第10822、11623號 最後 事實審 法院 桃園地院  臺灣高院  案號 108年度審交訴字第136號、108年度審易字第2045號  111年度上訴字第164號  判決日期 108/09/25  111/05/12 確定 判決 法院 桃園地院  最高法院  案號 108年度審交訴字第136號108年度審易字第2045號  111年度台上字第3919號  判決確定日期 108/10/21  111/09/28 是否為得易科罰金之案件  否  否 備註  桃園地檢108年度 執字第17217號  桃園地檢111年度 執字第12164號   編號1-22經桃園地院109年度聲字第2554號裁定應執行有期徒刑6年6月